【裁判字號】    99,消債更,70
【裁判日期】    990527
【裁判案由】    更生事件
【裁判全文】
臺灣臺中地方法院民事裁定            99年度消債更字第70號
    聲  請  人
    即  債務人  鄭佳翎
    相  對  人
    即  債權人  豐（台灣）商業銀行股份有限公司
              （原「香港商香港上海匯豐銀行股份有限公司」）
    法定代理人  辛○○
    相  對  人
    即  債權人  兆豐國際商業銀行股份有限公司
    法定代理人  王榮周
    代  理  人  丙○○
    相  對  人
    即  債權人  板信商業銀行股份有限公司
    法定代理人  卯○○
    代  理  人  許明志
    相  對  人
    即  債權人  遠東國際商業銀行股份有限公司
                （原「友邦國際信用卡股份有限公司」）
    法定代理人  己○○
    代  理  人  許家仁
    相  對  人
    即  債權人  玉山商業銀行股份有限公司
    法定代理人  丑○○
    代  理  人  巳○○
    相  對  人
    即  債權人  台新國際商業銀行股份有限公司
    法定代理人  乙○○
    代  理  人  洪永鴻
    相  對  人
    即  債權人  中國信託商業銀行股份有限公司
    法定代理人  子○○○○
    代  理  人  鄭資華
    相  對  人
    即  債權人  永豐商業銀行股份有限公司
    法定代理人  戊○○
    代  理  人  林美芳
    相  對  人
    即  債權人  長鑫資產管理股份有限公司
                （原「安泰商業銀行股份有限公司」）
    法定代理人  丁○○
    代  理  人  壬○○
    相  對  人
    即  債權人  萬榮行銷顧問股份有限公司
    法定代理人  寅○○
    相  對  人
    即  債權人  萬泰商業銀行股份有限公司
    法定代理人  辰○○
    代  理  人  王裕仁
    相  對  人
    即  債權人  台新資產管理股份有限公司
    法定代理人  癸○○
    代  理  人  庚○○
    相  對  人
    即  債權人  良京實業股份有限公司
                （原「慶銀資產管理股份有限公司」）
    法定代理人  甲○○○
上列當事人間消費者債務清理事件，債務人聲請更生，本院裁定
如下：
    主    文
聲請人即債務人鄭佳翎自中華民國99年 5月27日16時起開始更生
程序。
保全處分之聲請駁回。
    理    由
一、按債務人與金融機構協商成立者，不得聲請更生或清算，但
    因不可歸責於己之事由，致履行顯有重大困難者，不在此限
    ；本條例施行前，債務人依金融主管機關協調成立之中華民
    國銀行公會會員辦理消費金融案件無擔保債務協商機制與金
    融機構成立之協商，準用前項之規定，消費者債務清理條例
    第151條第5項、第 6項分別定有明文。又聲請更生或清算不
    合程式或不備其他要件者，法院應以裁定駁回之，但其情形
    可以補正者，法院應定期間先命補正，復為同條例第八條所
    明定。
二、查聲請人即債務人之財產及收入不足以清償債務（聲請更生
    時所列債務新台幣 1,692,766元），於消費者債務清理條例
    施行後，曾以書面向最大債權銀行「香港商香港上海豐銀
    行股份有限公司（即『豐（台灣）商業銀行股份有限公司
    』），請求共同協商債務清償方案而不成立，業據提出前置
    協商不成立通知書附卷可稽，足堪採信。次查債務人現任職
    久裕興業股份有限公司，每月薪資約為25,000元等情，並有
    勞工保險被保險人投保資料表、財政部臺灣省中區國稅局96
    年、97年度綜合所得稅各類所得資料清單在卷可按。從而，
    債務人主張無法清償債務等語，應堪採信。
三、然查，本件經依職權向各金融機關債權人函查債務人消費明
    細紀錄顯示，債務人消費內容為信用貸款｛92年11月7日55,
    000元、93年2月25日100,000元、93年4月27日49,998元、93
    年7月 9日720,000元（代償債務604,000元，餘118,000元）
    、94年 1月13日70,00 0元｝、預借現金｛93年5月40,000元
    、93年 6月170,000元、93年7月218,000元、93年8月79,000
    元、93年9月76,700元、93年10月25,017元、93年11月76,87
    6元、93年12月53,351元、94年1月32,004元、94年2月12,08
    6元、94年3月27,000元、94年4月83,639元、94年5月45,555
    元、94年6月89,790元、94年7月186,900元、94年8月49,185
    元、94年9月53,811元、94年10月32,109元、94年11月29,11
    9元｝、寶雅生活館｛92年9月23日32,000元、92年10月13日
    44,000元、92年12月6日60,000元、93年 4月10日5,000元、
    93年6月14日50,000元｝、代償債務｛92年7月14日49,430元
    、92年10月6日51,000元、93年2月11日48,000元｝、夢仙子
    國際企業公司｛93年10月6日38,500元、93年11月4日31,000
    元、、93年11月12日23,000元、94年6月29日100,000元、40
    ,000元｝（加油站、賣場、保險、電信費等尚未列計）等，
    而其每月消費額度時有逾越薪資總額之情事，此有債權人提
    出之消費帳明細及本院製作之消費明細表（進行單）附卷可
    稽，矧，債務人於本院99年 5月26日訊問時陳稱（債務如何
    形成？）幫哥哥繳房貸。（預借現金為何有到 1、20萬元？
    用途為何？）買保養品。（夢仙子國際企業的消費為何？）
    買保養品、保健食品等語。如是上述消費性質非生活必要之
    支出，而係奢侈、浪費之性質。惟因債務人既因債務負擔沈
    重，本院仍准其更生。
四、又債務人之消費內容既如前述，核與消費者債務清理條例第
    134條第4款所稱：「浪費、賭博或其他投機行為，致財產顯
    然減少或負擔過重之債務」等不免責事由相當。再經本院訊
    問各該債權人亦表明反對債務人之更生聲請，未來本件更生
    程序，恐將因其更生方案無法獲致債權人會議通過或法院認
    可而宣告清算，徒增程序勞費，欠缺實益。惟，本院仍認應
    准債務人進入更生程序，提供其更生方案付諸表決之機會，
    爰裁定如主文。
五、至於保全處分部分，因本件既經准予更生，則債權人非依更
    生程序不得行使權利，自無依保全處分再予限制之必要。從
    而，債務人請求保全處分，核無必要，應予駁回。
中    華    民    國    99    年    5     月    27    日
                  民事庭法  官  顏世傑
上為正本係照原本作成
本件不得抗告
本裁定已於99年5月27日16時公告。
中    華    民    國    99    年    5     月    27    日
                        書記官  劉玥秀

司法院資訊處製作；財團法人民間司法改革基金會備份。
